【裁判字號】    98,交聲,1928
【裁判日期】    980606
【裁判案由】    聲明異議
【裁判全文】
臺灣臺中地方法院交通事件裁定      98年度交聲字第1928號
原處分機關  交通部公路總局臺中區監理所
異  議  人
即受處分人  甲○○
上列受處分人因違反道路交通管理處罰條例案件，對於交通部公
路總局臺中區監理所於民國98年5月19日所為之裁決（中監違字
第裁60－ZAQ078235號裁決書）聲明異議，本院裁定如下：
    主  文
異議駁回。
    理  由
一、原處分機關略以：異議人即受處分人甲○○（下稱受處分人
    ）於民國97年12月12日16時23分許，駕駛車牌號碼9589－LQ
    號自用小客車，在泰山收費站北（第9車道）處，因「汽車
    行駛於應繳費之公路不依規定繳費（未申裝戶行駛電子收費
    車道）」之違規，為國道公路警察局第一警察隊員警以其有
    違反道路交通管理處罰條例第27條第1項規定之行為，而以
    公警局交字第ZAQ078235號舉發違反道路交通管理事件通知
    單製單舉發。原處分機關於98年5月19日，依違反道路交通
    管理處罰條例第27條第1項之規定，裁處罰鍰新臺幣（下同
    ）3000元等語。
二、本件受處分人聲明異議意旨略以：伊於97年12月12日當日有
    下車要繳費，但收費小姐告知無法當場繳費，必須等候通知
    單再為補繳，待處分機關函告，始於98年5月7日使用信用卡
    補繳上開通行費用90元，並於98年5月8日前往臺中淡溝郵局
    查證，始知催繳通知單尚存放於該郵局內，確實並未收到通
    知，爰聲明異議等語。
三、按汽車行駛於應繳費之公路、橋樑、隧道或輪渡，不依規定
    繳費者，處汽車所有人或駕駛人新臺幣3000元以上6000元以
    下罰鍰，並追繳欠費。道路交通管理處罰條例第27條第1項
    款定有明文。次按處理違反道路交通管理事件，有關文書送
    達之程序，準用行政程序法送達之規定，此為違反道路交通
    管理事件統一裁罰基準及處理細則第5條所明定。而送達，
    除法規另有規定外，由行政機關依職權為之；送達由行政機
    關自行或交由郵政機關送達；由郵政機關送達者，以一般郵
    遞方式為之，但文書內容對人民權利義務有重大影響者應為
    掛號，行政程序法第67條、第68條第1項、第3項分別訂有明
    文。再者，「送達，於應受送達人之住居所、事務所或營業
    所為之。但在行政機關辦公處所或他處會晤應受送達人時，
    得於會晤處所為之」、「於應送達處所不獲會晤應受送達人
    時，得將文書付與有辨別事理能力之同居人、受僱人或應送
    達處所之接收郵件人員」、「（第1項）送達不能依前二條
    規定為之者，得將文書寄存送達地之地方自治或警察機關，
    並作送達通知書兩份，一份黏貼於應受送達人住居所、事務
    所、營業所或其就業處所門首，另一份交由鄰居轉交或置於
    該送達處所信箱或其他適當位置，以為送達。（第2項）前
    項情形，由郵政機關為送達者，得將文書寄存於送達地之郵
    政機關」，行政程序法第72條第1項、第73條第1項、第74條
    第1項、第2項分別定有明文。
四、經查：
(一)、本件受處分人駕駛車牌號碼9589－LQ號自用小客車，於上開
    時間、地點，因有「汽車行駛於應繳費之公路不依規定繳費
    」之違規，為國道公路警察局第一警察隊員警以其有違反道
    路交通管理處罰條例第27條第1項規定之行為舉發違規等情
    ，此有內政部警政署國道公路警察局ZAQ078235號舉發通知
    單、監視錄影器翻拍照片乙張在卷可稽，堪信屬實。
(二)、受處分人雖以未收到掛號信，非故意不繳通行費等語置辯。
    然查，受處分人自承其於上開時間，在泰山收費站誤闖ETC
    車道，伊欲停車繳納40元通行費，然收費小姐卻告知必須等
    候通知單等語，足見受處分人對於應補繳欠費乙事早已知悉
    ；又本件對受處分人追繳通行費之催繳通知單，業於98年1
    月10 日以郵務掛號方式送達至受處分人戶籍地臺中市○區
    ○○路262巷16之4號（該址並與受處分人本件所留之通信聯
    絡地址相同），因未會晤受處分人本人，亦無受領文書之同
    居人、受僱人或應送達處所之接收郵件人員，即於上開時間
    寄存於臺中淡溝郵局，送達人員並製作送達通知書二份，一
    份粘貼於應受送達人門首，另一份置於受送達處所信箱或適
    當位置以為送達等情，有高速公路局委託遠通電收公司辦理
    電子收費業務送達證書乙紙在卷可稽。揆諸上開規定，本件
    受處分人追繳通行費之催繳通知單，已合法送達予受處分人
    ，核無違誤，受處分人辯稱未收到上開催繳通知單之掛號信
    云云，尚難據為撤銷原處分之理由，是本件聲明異議為無理
    由，應予駁回。
五、據上論斷，應依道路交通管理處罰條例第87條第2項，道路
    交通案件處理辦法第19條規定，裁定如主文。
中    華    民    國    98    年    6     月    6     日
                        臺灣臺中地方法院交通法庭
                            法  官  劉麗瑛
以上正本證明與原本無異。
如不服本裁定，應於收受送達後5日內向本院提出抗告狀。（應
附繕本）
                            書記官  王玟
中    華    民    國    98    年    6     月    6     日


司法院資訊處製作；財團法人民間司法改革基金會備份。
